【裁判字號】    97,交簡上,4
【裁判日期】    970630
【裁判案由】    過失傷害
【裁判全文】
臺灣板橋地方法院刑事判決             97年度交簡上字第4號
上訴人  即
被      告  甲○○
選任辯護人  桂梅君律師
上列上訴人即被告因過失傷害案件，不服本院交通法庭中華民國
96年11月28日96年度交簡字第1890號第一審判決（聲請簡易判決
處刑案號：臺灣板橋地方法院檢察署96年度調偵字第474 號），
提起上訴，本院管轄之第二審合議庭判決如下：
    主  文
上訴駁回。
甲○○緩刑貳年。
    事實及理由
一、本案經本院審理結果，認原審以被告係犯刑法第284 條第1
    項前段之過失傷害罪，且屬於自首，復合於中華民國九十六
    年罪犯減刑條例所規定之減刑條件，遂引用刑事訴訟法第44
    9 條第1 項前段、第3 項、第454 條第2 項、刑法第284 條
    第1 項前段、第62條前段、第41條第1 項前段、刑法施行法
    第1 條之1 第1 項、第2 項前段（原審判決書略載為刑法第
    1 條之1） 、中華民國九十六年罪犯減刑條例第2 條第1 項
    第3 款、第7 條之規定，逕以簡易判決處刑，量處被告拘役
    20日，如易科罰金，以新台幣1 千元折算1 日，並減刑為拘
    役10日，且諭知同上之易科罰金折算標準，認事用法及量刑
    均無不當，應予維持，並引用原審判決書記載之事實、證據
    及理由（詳如附件）。
二、被告上訴意旨略以：我認為我完全沒有過失，案發地點我經
    常經過，根本無法開快車，該處也會有私人所搭的帳棚車庫
    ，也會有車子擋到，等到我快到該路口的一半時，告訴人就
    突然騎機車撞上我，我看到他撞上來，就偏右有三公尺左右
    ，但仍無法閃避云云。經查，原審判決就何以認定被告確有
    過失傷害之犯行，業已詳予說明論述，被告仍執詞泛言其無
    過失為辯，自無足取。再者，稽之本件車損位置乃係在被告
    所駕車輛之左前車頭處及告訴人所騎機車前車頭處，而兩車
    撞擊地點依告訴人所騎機車造成之刮地痕研判，亦應係在案
    發地點之交岔路口中間偏左處，此有道路交通事故調查報告
    表（現場圖）及該報告表(二)各1 份在卷可稽，可知被告所駕
    車輛於行經案發之交岔路口處時，告訴人所騎機車亦恰行經
    ，而非被告所駕車輛經過該交岔路口後，始遭告訴人所騎機
    車自左後撞及，足見在案發當時視距良好之情況下，縱然告
    訴人未能禮讓右方車之被告所駕車輛先行，但被告如能密切
    注意車前狀況，猶能避免本件車禍之發生，故其否認其有過
    失，要無足取。至被告雖又辯稱其行車視線遭擋住云云，然
    觀諸卷附案發後之現場採證照片所示，被告所駕車輛行經之
    案發交岔路口左方一帶，並無其他車輛停放或私人架設帳棚
    車庫之情形，被告左方視野難認有遭遮蔽之狀況，是其執此
    為辯，亦無足取。
三、綜上所述，被告提起上訴，指摘原審判決認事用法有誤云云
    ，洵屬無據，應予駁回。惟被告未曾因故意犯罪受有期徒刑
    以上刑之宣告，此有臺灣高等法院被告前案紀錄表1 份在卷
    可按，本院審酌其經此教訓後，當知所警惕，且其於本院審
    理中亦與告訴人經本院民事庭調解成立，此有其所提出之本
    院調解程序筆錄影本1 份附卷為憑，並經告訴人於本院審理
    時陳明無訛，足見被告於事後尚知盡力彌補其所造成之損害
    ，實宜使其有機會得以改過遷善，是以本院認尚無逕對被告
    施以短期自由刑之必要，自可先賦予其適當之社會處遇，以
    期其能有效回歸社會，故上開對被告宣告之刑，以暫不執行
    為適當，爰依刑法第74條第1 項第1 款規定，另諭知緩刑2
    年，以啟自新。
據上論斷，依刑事訴訟法第455 條之1 第3 項、第368 條、第37
3 條，刑法第74條第1 項第1 款，判決如主文。
本案經檢察官楊展庚到庭執行職務。
中    華    民    國    97    年    6     月    30    日
                  交通法庭      審判長法官  戴嘉清
                                      法官  林晏鵬
                                      法官  陳信旗
以上正本證明與原本無異。
本判決不得上訴。
                                    書記官  陳昭綾
中    華    民    國    97    年    6     月    30    日


司法院資訊處製作；財團法人民間司法改革基金會備份。
